臺灣新北地方法院刑事判決
110年度侵訴字第17號
公  訴  人  臺灣新北地方檢察署檢察官
被      告  邱仲晨


選任辯護人  陳立怡律師
被      告  張玄真


選任辯護人  王文宏律師
上列被告因妨害性自主案件，經檢察官提起公訴（ 109年度偵字
第5678號），本院判決如下：
    主  文
己○○犯乘機性交罪，共貳罪，各處有期徒刑壹年捌月。應執行有
期徒刑貳年。緩刑伍年，緩刑期間付保護管束，並應自本判決確
定之日起陸個月內向國庫支付新臺幣貳拾萬元。
庚○○犯乘機性交罪，處有期徒刑參年陸月。
庚○○被訴共同對丙 以藥劑犯強制性交罪部分，無罪。
    事  實
一、壬○○、己○○、辛○○（另經臺灣新北地方檢察署檢察官為不起
    訴之處分確定）於民國108年10月12日7時許，在壬○○位於新
    北市○○區○○街000巷00弄0號5樓住處（下稱本案住處）飲酒
    ，由己○○起意邀請傳播小姐即代號AW000A108334號成年女子
    （真實姓名年籍詳卷，下稱甲 ，已歿）、代號AD000A10843
    0號成年女子（真實姓名年籍詳卷，下稱乙 ）至上址一同飲
    酒助興，嗣甲 、乙 在上址客廳沙發上陷入昏睡狀態，壬○○
    與己○○將甲 抱進房間內，己○○明知甲 、乙 已呈無意識而
    不知且不能抗拒之狀態，基於乘機性交之犯意，利用甲 、
    乙 無意識而不知且不能抗拒之狀態，在房間內以陰莖插入
    甲 陰道之方式，對甲 為乘機性交得逞，復以手指插入在沙
    發上之昏睡之乙 之陰道內，對乙 為乘機性交得逞。嗣甲 
    、乙 醒來後發現全身無力且衣褲重要部位潮濕，懷疑遭性
    侵而報警處理。
二、壬○○、庚○○、己○○、辛○○（己○○、辛○○另經臺灣新北地方檢
    察署檢察官另為不起訴處分確定）、蔡健益、許立德、癸○○
    及其他姓名年籍不詳之人，於108年10月15日4時許，在本案
    住處與己○○邀約之傳播小姐即代號AD000A108450號成年女子
    （真實姓名年籍詳卷，下稱丙 ）、代號AD000A108446號成
    年女子（真實姓名年籍詳卷，下稱丁 ）一同飲酒、聊天，
    後丁 陷入昏睡狀態，庚○○明知丁 已呈無意識而不知且不能
    抗拒之狀態，基於乘機性交之犯意，利用丁 無意識而不知
    且不能抗拒之狀態，將丁 抱進房間後，將其陰莖插入丁 陰
    道，對丁 為強乘機性交得逞。嗣因丙 察覺有異而報警，始
    查悉上情。
三、案經甲 、乙 、丁 訴由新北市政府警察局板橋分局報告臺
    灣新北地方檢察署檢察官偵查起訴。
    理  由
甲、有罪部分
壹、證據能力
一、證人甲 於警詢時之證述：
　　按被告以外之人於審判中有下列情形之一，其於檢察事務官
    、司法警察官或司法警察調查中所為之陳述，經證明具有可
    信之特別情況，且為證明犯罪事實之存否所必要者，得為證
    據：一、死亡者。二、身心障礙致記憶喪失或無法陳述者。
    三、滯留國外或所在不明而無法傳喚或傳喚不到者。四、到
    庭後無正當理由拒絕陳述者，刑事訴訟法第159條之3定有明
    文。查證人甲 於108年10月13日接受警詢後，於109年1月17
    日死亡，有該警詢筆錄及個人戶籍資料查詢結果在卷可查（
    見偵卷第61-69頁、本院卷一第215頁），是本案未能賦予被
    告己○○對證人甲 行使反對詰問權，係因證人甲 死亡，非肇
    因於可歸責國家機關之事由造成，被告己○○雖不能行使反對
    詰問權，惟本院已踐行法定調查程序，給予其充分辯明之防
    禦機會，以補償其不利益。又衡諸證人甲 於警詢筆錄上親
    自簽署姓名並按捺指紋，確認警詢筆錄記載內容無訛，且未
    曾提及員警有不正詢問之情事，復警詢筆錄就證詞部分之記
    載完整，無簡略、零散，或其他違反法定程序之情形，足認
    甲 警詢之證述具有任意性，且該警詢筆錄之外在、客觀條
    件已獲得確保。又證人甲 於警詢之證述內容，係就其與乙 
    於108年10月12日在本案住處為他人妨害性自主過程所為，
    當屬證明本案犯罪事實存否之必要證據，揆諸上開規定，證
    人甲 於警詢中之證述，具有證據能力。
二、按被告以外之人於審判外之言詞或書面陳述，除法律有規定
    者外，不得作為證據；又被告以外之人於審判外之陳述，雖
    不符同法第159條之1至第159條之4之規定，而經當事人於審
    判程序同意作為證據，法院審酌該言詞陳述或書面陳述作成
    時之情況，認為適當者，亦得為證據；而當事人、代理人或
    辯護人於法院調查證據時，知有第159條第1項不得為證據之
    情形，而未於言詞辯論終結前聲明異議者，視為有前項之同
    意，刑事訴訟法第159條第1項、第159條之5分別定有明文。
    查本案檢察官、被告己○○、庚○○及其等辯護人就本判決所引
    用認定其等有罪事實之被告以外之人於審判外之言詞或書面
    陳述之證據能力，於準備程序、審判期日中均不爭執其證據
    能力，且迄至言詞辯論終結前亦未聲明異議，本院審酌該等
    具有傳聞證據性質之證據製作時之情況，尚無違法不當及證
    明力明顯過低之瑕疵，應無不宜作為證據之情事，認以之作
    為本案之證據，應屬適當，依刑事訴訟法第159條之5之規定
    ，認該等證據資料均有證據能力。
三、本判決所引用之非供述證據部分，與本案待證事實均有關連
    性，亦無證據證明係實施刑事訴訟程序之公務員以不法方式
    所取得，依刑事訴訟法第158條之4之反面解釋，當有證據能
    力，復於本院審理時，提示並告以要旨，使當事人及辯護人
    充分表示意見，自得為證據使用。至被告己○○爭執證人即共
    同被告壬○○於警詢及偵訊時之證述，被告庚○○爭執證人即共
    同被告己○○、證人辛○○、丙 、丁 於警詢時之證述無證據能
    力乙節，本院並未將證人壬○○於警詢、偵訊時之證述引為認
    定被告己○○有罪事實之證據，亦未將證人己○○、辛○○、丙 
    、丁 於警詢時之證述引為認定被告庚○○有罪事實之證據，
    故就被告己○○、庚○○爭執上開證據之證據能力之有無，認無
    加審酌之必要，附此敘明。
貳、認定事實所憑之證據及理由
一、上開犯罪事實一部分，業據被告己○○於偵訊、本院準備程序
    及審理時均坦承不諱（見偵卷第292-293頁、本院卷一第104
    、196頁、本院卷二第73頁），核與證人甲 於警詢時之證述
    、證人乙 於偵訊及本院審理時之證述相符（見偵卷第61-69
    、277-279頁、本院卷一第369-390頁），並有新北市政府警
    察局板橋分局扣押筆錄、扣押物品目錄表、內政部警政署刑
    事警察局109年2月7日刑生字第1088014227號鑑定書、臺北
    榮民總醫院臨床毒物與職業醫學科109年4月14日檢驗報告、
    通訊軟體LINE對話擷圖、扣案物照片在卷可憑（見偵卷第12
    7、130-137、145-149、225-231、330-333頁），堪認被告
    己○○前揭任意性自白與事實相符，可堪採信。
二、上開犯罪事實二部分：
　　訊據被告庚○○坦承於108年10月15日與共同被告壬○○、同案
    被告己○○、辛○○、蔡健益、許立德、癸○○等人及同案被告己○○邀約之傳播小姐丙 、丁 一同在本案住處飲酒、聊天，嗣
    將丁 抱進房間後，以其陰莖插入丁 陰道之方式與丁 為性
    交行為，惟矢口否認有何乘機性交犯行，辯稱：伊與丁 是
    性交易，當天伊抱丁 進房間前有詢問丁 是否同意性交易，
    且談好價錢，只是身上錢不夠，丁 跟伊說出去再拿，但後
    來警察就來了，就沒辦法給丁 性交易費用云云。惟查：
  ㈠被告庚○○於108年10月15日與共同被告壬○○、同案被告己○○、
    辛○○、蔡健益、許立德、癸○○等人及同案被告己○○邀約之傳
    播小姐丙 、丁 一同在本案住處飲酒、聊天，嗣將丁 抱進
    房間後，以其陰莖插入丁 陰道之方式對丁 性交行為等情，
    業據被告庚○○於本院準備程序、審理時均坦承不諱（見本院
    卷一第104-105頁、本院卷二第54-59頁），並有證人丙 、
    丁 、辛○○於偵訊及本院審理時之證述明確（見偵卷第265-2
    71、454-458頁、本院卷一第411-460、484-512頁），復有
    內政部警政署刑事警察局109年2月7日刑生字第1088014227
    號鑑定書、通訊軟體LINE對話擷圖在卷可查（見偵卷第130-
    137、225-230頁），故上開事實，可堪認定。
  ㈡證人丁 、丙 、辛○○、己○○分別為下列證述：
　⒈證人丁 於偵訊及本院審理時證稱：108年10月15日，同案被
    告己○○打電話到公司請伊和丙 過去陪喝酒2小時，伊和丙 
    大概凌晨1、2點到，先陪共同被告壬○○、同案被告己○○、被
    告庚○○、辛○○到超商買東西和啤酒，然後就到本案住處，剛
    開始先聊天，後來就說要玩遊戲，要喝酒時，伊和丙 本來
    要自己拿杯子、倒酒，但共同被告壬○○不給伊和丙 去拿杯
    子，共同被告壬○○跟一個手臂上有刺青的男生進廚房拿酒杯
    ，拿杯子出來後就直接倒酒，杯子也是共同被告壬○○等人分
    的，給伊和丙 2個杯子，印象中共同被告壬○○給伊和丙 的
    杯子上有鍊子或扣環之類的東西，伊大概喝了1、2瓶小瓶33
    0mlBAR啤酒的量，大概不到半小時就沒意識睡著，完全沒知
    覺，伊昏倒前丙 還醒著，直到醫院伊才醒來，醒來時全身
    很不舒服，講話也講不太出來，中間發生什麼事伊都不知道
    ，員警來本案住處時伊都還在昏迷，不可能同意性交易，當
    天伊和丙 工作的內容也不包括性交易，也沒有和本案住處
    現場男性談論到要進行性交易；當天伊只喝酒，沒有吃其他
    食物和喝其他飲料，喝酒的時候覺得有股酸酸的怪味，但沒
    有想太多，以為是放太久，喝了酒之後人開始沉沉的，沒有
    辦法有任何回應，伊就坐在位置上，聽丙 說話，伊就沒說
    話，丙 說叫伊也有點呆滯，後來伊就睡著了，在伊失去意
    識之前，伊都是待在本案住處客廳，伊平常酒量沒有這麼差
    ，大概喝3、4手啤酒，喝很快才會醉，而且當天伊到本案住
    處喝酒前，沒有在其他地方喝酒；當時伊坐在被告庚○○旁邊
    ，在場另一位女性癸○○也是坐在被告庚○○旁邊，同案被告己○○旁邊是坐丙 ，他有喝丙 的酒，是同案被告己○○將當天所
    有陪酒的費用交予伊，包含伊和丙 的，總共6,400元，是在
    伊和丙 到本案住處沒多久就給的等語（見偵卷第265-271頁
    ）。
　⒉證人丙 於偵訊及本院審理時證述：108年10月15日伊和丁 有
    一起到本案住處陪酒、聊天，工作內容不包括性交易，當天
    共同被告壬○○、同案被告己○○、被告庚○○及辛○○都有在本案
    住處，當天到本案住處後，共同被告壬○○他們就先去洗杯子
    ，酒也是客人自己倒，好像是共同被告壬○○、辛○○拿酒給伊
    喝，伊拿到的杯子有鍊子，不知道是不是被做記號，當天喝
    BAR啤酒，伊喝了一口酒就說味道怪怪的，有點酸酸味道，
    丁 喝之後也說味道怪怪的，同案被告己○○說「會嗎」就拿
    去喝，伊看到丁 就睡著了，就像酒醉那樣暈暈的，然後坐
    著眼睛突然閉起來就睡著了，再來伊看到同案被告己○○也睡
    著了，伊那時單純以為他們喝醉了，喝了大約30、40分鐘，
    伊發現伊也越來越暈，跟酒醉的暈不太像，然後伊也睡著沒
    有意識了，在此之前沒有看到任何人將丁 帶到其他房間，
    丁 的衣服也是完整的；伊平常酒量很好，可以喝1支高梁，
    且伊知道自己酒量，不會讓自己醉在外面，且伊到本案住處
    前沒有喝酒，在伊失去意識前，伊喝不到330ml的啤酒，伊
    後來醒來時發現伊和丁 都在房間，共同被告壬○○正在脫伊
    褲子（含內褲），皮帶和拉鍊都已經被解開，褲子已經脫到
    大腿了，因為伊褲子穿蠻緊的，伊在被脫褲子的當下醒來，
    但伊特別暈、沒有力氣，腦袋跟想講的話有點連接不上，伊
    大聲說你要幹嘛，共同被告壬○○就嚇跑了，伊就看到同案被
    告己○○站在床邊看，伊就問同案被告己○○怎麼可以這樣，但
    同案被告己○○說他不知道發生什麼事，他是醒來時發現伊等
    人都不在客廳才跑來房間看，伊醒來時看到丁 是衣衫不整
    ，上衣被掀起來，內衣都看的到，褲子、拉鍊也被脫下來、
    不整齊，看的到體毛，丁 當時是完全醒不來的狀況，伊想
    要去扶丁 ，但沒有力氣，連路都沒有辦法好好走，最後伊
    用意志力去客廳拿手機報警，同案被告己○○也跟著伊出去且
    下去超商帶員警上來，同案被告己○○好像因為也有喝到酒，
    所以反應也有點遲鈍，員警一上來伊就跟員警說丁 在房間
    ，中途有看到幾個人跑走，員警到了就叫他們不准離開；是
    伊察覺被下藥，因為想到那個酒的味道怪怪的，且伊會這樣
    睡著很不正常，看到丁 睡在那邊就覺得更奇怪，伊被脫褲
    子醒來時，覺得身體很奇怪，反應遲鈍，連走路都沒力氣，
    這和酒醉反應完全不一樣，當天伊就請同案被告己○○問被告
    庚○○到底有沒有對伊和丁 怎樣；被告庚○○就承認有對丁 性
    侵，丁 有對話紀錄等語（見偵卷第265-271頁、本院卷第43
    7-460頁）。
　⒊證人辛○○於偵訊及本院審理時證稱：108年10月15日伊和共同
    被告壬○○、被告庚○○、蔡健益原本在林森北路喝酒，喝到一
    半，同案被告己○○和2位壽星進來喝酒，後來決定到共同被
    告壬○○家叫傳播妹，到本案住處附近，傳播小姐也來了，當
    時傳播小姐的意識都是清醒的，伊等到全家便利商店買吃的
    喝的，就上去本案住處，當時有3個女生，2個傳播小姐，1
    位林森北路帶過去的小姐，到本案住處共同被告壬○○跟另一
    人開始洗杯子，伊看到共同被告壬○○洗杯子時下藥，從口袋
    拿出一個瓶子用滴管式滴進去只有特定杯子有下藥，共同被
    告壬○○洗完杯子就出來把杯子分配給大家，親自拿到每個人
    面前，過沒多久1位傳播小姐就在客廳昏倒，被告庚○○就把
    那個先昏倒的女生用公主抱的方式抱進房間，伊有點好奇就
    去上廁所，看到被告庚○○在床上用跪姿強姦那個女生，女生
    已經昏迷平躺都沒有動，伊就回客廳繼續喝，過沒10分鐘，
    被告庚○○也從房間出來，沒多久另一個女生也昏迷，共同被
    告壬○○、被告庚○○還有另一個男生一起把昏倒的女生扶進房
    間，女生進去不到2分鐘就大叫你們在幹嘛，伊聽到覺得有
    點害怕，因為伊知道共同被告壬○○他們想幹嘛，伊就直接走
    掉了；當天2位傳播小姐在昏倒前所喝的酒都是啤酒，也沒
    有喝很多，當天伊也沒有聽到傳播小姐跟現場任何人談論要
    性交易等語（見偵卷第454-458頁、本院卷第484-512頁）。
　⒋證人己○○於本院審理時證稱：108年10月15日伊和共同被告壬○○等人先到林森北路喝酒，之後共同被告壬○○邀約到本案住
    處喝酒，丙 、丁 是伊聯繫傳播公司請來的，丙 、丁 到本
    案住處時意識清醒、正常，當時也是喝易開罐的啤酒，共同
    被告壬○○去廚房洗杯子、拿杯子到客廳，後來丁 先睡著，
    後來伊也睡了，伊沒有看到丙 睡著，那天伊頂多喝2、3瓶3
    30ml的啤酒，要睡著之前有比較明顯的睡意，就跟平常不太
    一樣；伊當天有喝到丙 的酒杯裡的酒，因為丙 有反應酒的
    味道異常、鹹鹹的，伊就拿起那杯酒喝掉，喝完之後覺得想
    睡覺；伊醒來之後客廳是沒有人的，但伊聽到廁所旁邊的房
    間有聲音，因為燈是暗的，伊就帶手機開手電筒去，進去的
    時候就聽到丙 ，因為丙 是醒著的，丙 大叫，裡面的人除
    躺在床上、昏睡的丁 之外，共同被告壬○○等其他人都跑出
    去了，然後丙 就說要報警，說什麼東西不見了，伊就說好
    、協助報警，因為伊有丙 、丁 聯絡方式，丁 後來跟伊說
    覺得衣服、褲子有被脫過等語（見本院卷第635-663頁）。
　㈢互核證人丙 、丁 、辛○○、己○○之證述，其等對於丁 、丙 
    於108年10月15日在本案住處飲用啤酒後，先後昏睡乙情之
    證述內容均屬一致，是此部分事實，可堪認定。又依證人丙
     、丁 之證述，當時係共同被告壬○○至廚房洗杯子後，將有
    鍊子或扣環裝飾之杯子分予丙 、丁 ，丙 、丁 飲用以該等
    杯子盛裝之啤酒，在飲用顯少於平常會造成其等酒醉之啤酒
    數量下，約莫30分鐘內，丁 、丙 即先後睡著、失去意識。
    佐以證人己○○證述其當日飲用丙 酒杯內之酒類後，異常想
    睡，嗣亦睡著等語，以及證人辛○○證稱看見被告壬○○當日在
    廚房洗滌杯子時，自其口袋取出一個瓶子並以滴管方式將該
    瓶內之液體滴入特定杯子內，再將杯子分配予在場之人使用
    ，嗣丁 、丙 飲用酒類後相繼昏睡，被告庚○○以公主抱之方
    式將丁 女抱進房間，並在房間床上以跪姿對丁 為性交等語
    。併參酌被告壬○○在108年10月15日為警所扣得之「LOVESHO
    T不明藥水」檢出含有氯氮平Clozapine成分，而丁 同日所
    採集之尿液檢體亦檢出Clozapine之鎮定安眠劑成分，有新
    北市政府警察局板橋分局扣押筆錄、扣押物品目錄表、臺北
    榮民總醫院臨床毒物與職業醫學科109年3月18日檢驗報告（
    見偵卷第145-149、334-337頁），堪認丁 係因飲用含Cloza
    pine鎮定安眠劑之酒類而相繼昏睡、失去意識，嗣被告庚○○
    將丁 抱進房間，利用丁 失去意識而不知或不能抗拒之情下
    ，以其陰莖插入丁 陰道之方式對丁 為乘機性交行為。
　㈣被告庚○○固辯稱其將丁 抱進房間過程中，丁 有同意性交易
    ，且已講好交易價格云云。然證人丁 於偵訊及本院審理時
    均否認有性交易一事（見偵卷第269頁、本院卷一第412-413
    、417頁），證人丙 於本院審理時亦證稱：伊與丁 當天至
    本案住處之工作內容並不包括性交易，亦未聽聞丁 當日有
    與客人談論性交易一事等語（見本院卷第438、445頁)，證
    人辛○○於本院審理時亦證稱：當日未聽聞丙 或丁 有與在場
    任何人談論要性交易一事等語（見本院卷一第496頁）。且
    證人丁 於偵訊及本院審理時證稱：伊當日大概喝了1、2瓶
    小瓶330mlBAR啤酒的量，約不到半小時就沒意識睡著，完全
    沒知覺，直到醫院伊才醒來，中間發生什麼事伊都不知道，
    員警來本案住處時伊都還在昏迷等語（見偵卷第265-271頁
    ），證人丙 於本院審理時證稱：當天伊在房間醒來後，看
    到丁 在房間床上，是完全醒不來之意識狀況（見本院卷一
    第443-444頁），併觀諸員警接獲丙 報警而到場處理時，丁
     尚躺在本案住處房間床上乙情（見偵卷第125頁），可見丁
     飲用含Clozapine鎮定安眠劑之啤酒而睡著後，對於外界已
    無法有回應，程度已達昏睡、無意識狀態，自無與被告庚○○
    談及性交易甚或同意性交易之可能。況且，自證人辛○○於本
    院審理時證稱：被告庚○○與丁 為性行為時，丁 是呈昏迷、
    不會動之狀態等語（見本院卷一第494、505頁），及證人癸○○於本院審理時證稱：丙 、丁 當天喝完酒就睡了，現場男
    生將丙 、丁 抱進房間時候，伊確認丙 、丁 都是睡著狀態
    等語（見本院卷二第34、36-37頁），益徵被告庚○○係利用
    丁 昏睡而成不知或不能抗拒之狀態下與丁 為性行為，被告
    庚○○前揭辯稱並無可採。至證人癸○○固於警詢、偵訊及本院
    審理時證稱：當時聽到被告庚○○與同案被告己○○在房間內談
    論傳播、價錢，什麼1300、1500元，不知道與丙 、丁 是否
    有關等語(見偵卷第113、295頁、本院卷二第35、38頁)，然
    依該等證述內容「傳播」、「價格」，與被告庚○○辯稱其與
    丁 談及「性交易」價格有間，自難以此為被告庚○○有利之
    認定。　　
三、綜上所述，被告庚○○所辯並無可採。本案事證明確，被告己○○、庚○○犯行均可堪認定，應依法論科。
貳、論罪科刑
一、核被告己○○就犯罪事實一所為，均係犯刑法第225條第1項之
    乘機性交罪(共2罪）；被告庚○○就犯罪事實二所為，係犯刑
    法第225條第1項之乘機性交罪。又被告己○○先後對甲 、乙 
    所為之乘機性交犯行，犯意各別，行為互殊，應予分論並罰
    。
二、公訴意旨就犯罪事實一固以被告己○○與共同被告壬○○基於強
    制性交之犯意聯絡，由共同被告壬○○或被告己○○將含鎮定安
    眠劑成分之藥劑加入甲 、乙 之酒杯中，致甲 、乙 飲用後
    陷入昏睡狀態，共同被告壬○○、被告己○○先後分別將其陰莖
    插入甲 陰道，對甲 為強制性交等逞，被告己○○復以其手指
    插入乙 陰道內，對乙 為強制性交得逞，而認被告己○○犯刑
    法第222條第1項第1款、第4款之二人以上共同以藥劑犯強制
    性交罪等語。就犯罪事實二固以被告庚○○與共同被告壬○○基
    於強制性交之犯意聯絡，由共同被告壬○○將含鎮定安眠劑成
    分之藥劑加入丙 、丁 之酒杯中，致丙 、丁 先後陷入昏睡
    狀態，被告庚○○在房間內對丁 以其陰莖插入丁 陰道，對丁
     為強制性交行為得逞，而認被告庚○○對丁 係犯刑法第222
    條第1項第1款、第4款之二人以上共同以藥劑犯強制性交罪
    等語。經查：
　㈠犯罪事實一部分：
　⒈證人甲 於警詢時證稱：伊在108年10月12日上午6時許和乙 
    一同至本案住處陪酒、聊天、遊戲，伊坐在沙發，飲用桌上
    倒好的酒，有開過的鋁罐啤酒，才喝幾口啤酒，感覺不到半
    小時，伊就失去意識，等伊醒來時，已經是下午2時，伊發
    現伊是在床上，乙 跪在床邊一直叫伊，要伊解鎖手機叫車
    ，伊身上衣物沒有被脫掉，但是伊發現伊內褲重要部位是濕
    的，手指感到腫痛，沒有知覺，很像被門夾到的感覺，下體
    沒有異狀，覺得嘴巴不清新，口水怪怪的，因為伊出門有刷
    牙，過程也只有喝酒，可是醒來後卻有被舌吻的不適感，乙
     也一直聞她自己的裙子，當下伊以為伊自己尿褲子，所以
    就沒有多問，請公司叫車來接，當下伊覺得腳沒有力氣站起
    來，意識有點昏沉，用手機打字有點困難，但未到神志不清
    狀態，後來伊走到客廳，看到伊陪酒的那位男子在客廳打掃
    ，伊因為害怕被發現自己尿褲子就趕快離開，伊當時因為沒
    力氣就先蹲在樓下，解鎖手機發現公司有傳訊息告知伊和乙
     已經超過約定好的2小時，原本應該在8時16分就要離開，
    後來是乙 下樓後扶伊去搭車，伊和乙 就各自離開，當時還
    沒有意識到可能被性侵，以為自己尿褲子，後來伊發現褲子
    只濕前面重要部位，屁股後方沒有濕，才覺得可能不是尿褲
    子，伊不知道其他人喝了多少酒，只知道伊失去意識時，乙
     還是清醒的等語（見偵卷第61-69頁）。證人乙 於偵訊及
    本院審理時證稱：110年10月12日上午6時許，伊和甲 至本
    案住處陪酒、遊戲，桌上有空酒瓶和杯子，也有已經開罐的
    百威啤酒，被告己○○將杯子拿去洗、拿給伊和甲 ，共同被
    告壬○○也在，另一個男生是後面才下來，之後就開始喝酒聊
    天、玩遊戲，過程都滿正常，但半小時後伊一陣暈眩，突然
    沒意識，甲 比伊先昏倒，伊那時以為甲 是喝醉或是累了，
    伊和甲 都是在客廳昏倒，直到下午1時左右伊醒來，發現伊
    跟甲 都躺在房間床上，衣著都完整，伊把甲 叫醒，叫很久
    甲 才醒來，甲 醒來之後還是很昏沉，伊醒來的時候身體不
    舒服，手腳很麻，沒辦法出力，口很渴，還是很暈眩，有尿
    失禁，裙子、內褲都濕掉了，後來伊請公司派出來接，伊就
    和甲 一起下樓，分別搭車離開；伊當時都沒有意識，所以
    不知道發生什麼事情，但伊肯定伊有被下藥；伊平常大概可
    以喝半箱啤酒，但當天伊失去意識前在現場只喝了幾杯啤酒
    而已等語（見偵卷第277-279頁、本院卷第369-390頁）。
　⒉依證人甲 、乙 前揭證述，甲 、乙 於108年10月12日於本案
    住處陪酒，飲用少許共同被告壬○○等人已備好之酒類後，相
    繼睡著、失去意識，且醒來後均有手腳無力、口腔不適及內
    褲因不明液體濕透等類似身體不適之情，佐以乙 於108年10
    月15日為警採集之尿液檢體檢出Clozapine鎮定安眠劑，而
    被告壬○○於108年10月15日為警扣得之「LOVESHOT不明藥水
    」亦檢出Clozapine成分（見偵卷第145-149、330-333頁）
    ，併參酌證人壬○○於偵訊時證稱甲 、乙 的酒杯裡均有被加
    入催情藥水等語（見偵卷第292頁），固可認甲 、乙 係因
    飲用含有被告壬○○所有之含Clozapine藥劑之酒類而陷入昏
    睡、無意識狀態。然依證人甲 、乙 所述，其等均係事後始
    察覺異狀，顯見其等並未見聞導致其等昏睡之緣由，自無法
    依其等證言認定公訴意旨所指被告己○○與被告壬○○共同將藥
    劑加入甲 、乙 酒杯之事實。又被告己○○否認知悉甲 、乙 
    所飲用之酒類含Clozapine鎮定安眠劑一事，卷內亦無相關
    證據可證被告己○○知悉甲 、乙 係因飲用含Clozapine鎮定
    安眠劑之酒類而陷入昏睡狀態（證人壬○○雖曾於偵訊時證稱
    其將藥水交予被告己○○等語，然該證述未經具結，被告己○○
    亦爭執該證據之證據能力，復查無得類推適用刑法第159條
    之2之情，自難以此作為認定被告己○○犯罪之證據。況證人
    壬○○前開證述內容，並無其他事證可佐，尚難依其單一證述
    認定被告己○○將藥劑加入甲 、乙 酒杯之事實），自難認被
    告己○○對甲 、乙 所為之性侵害犯行係與被告壬○○共同以藥
    劑犯之。又被告己○○否認知悉被告壬○○與甲 性交一事(見本
    院卷一第661頁），卷內亦無證據可證被告己○○知悉被告壬○○與甲 性交一事（證人壬○○雖曾於偵訊時證稱被告己○○在房
    間內對甲 性交完後，其即進入房間要與甲 性交等語，然該
    證述未經具結，被告己○○亦爭執該證據之證據能力，復查無
    得類推適用刑法第159條之2之情，自難以此作為認定被告己○○犯罪之證據，且依該等證述內容亦無法證明被告己○○於被
    告壬○○要與甲 性交時在場而可認被告己○○知悉被告壬○○對
    甲 所為)，亦難認被告己○○就被告壬○○對甲 為性侵害一事
    有犯意聯絡及行為分擔。
　㈡另就犯罪事實二部分，丁 、丙 於108年10月15日係因飲用含
    Clozapine鎮定安眠劑之酒類而相繼睡著、失去意識，被告
    庚○○即將丁 抱進房間，並對丁 為性交行為乙情，固經本院
    認定如前。然被告庚○○辯稱其係經丁 同意與之為性交易，
    意指丁 伊時意識清楚，自亦否認對公訴意旨所指被告壬○○
    將含鎮定安眠劑之藥劑加入丁 使用之酒杯中，致丁 陷入昏
    睡、失去意識一事知情或有犯意聯絡及行為分擔。而依證人
    辛○○於偵訊及本院審理時之前揭證述，亦未證述被告庚○○對
    於將藥劑滴入特定杯子乙事知情或有行為分擔。除此之外，
    卷內並無證據可認被告庚○○對於公訴意旨所指將含鎮定安眠
    劑成分之藥劑加入丁 酒杯中，致丁 陷入昏睡狀態一事有犯
    意聯絡及行為分擔，自難認被告庚○○對丁 所為，係與被告
    壬○○共同以藥劑犯強制性交罪。
　㈢是公訴意旨認被告己○○就犯罪事實一對甲 、乙 係犯刑法第2
    22條第1項第1款、第4款之共同以藥劑犯強制性交罪；認被
    告庚○○就犯罪事實二對丁 係犯刑法第222條第1項第1款、第
    4款之共同以藥劑犯強制性交罪，均有未洽，惟上開起訴事
    實分別與本院認定被告己○○對甲 、乙 所為乘機性交犯行及
    被告庚○○對丁 所為之乘機性交犯行之社會基本事實同一，
    且此部分法條均經本院告知在卷（本院卷二第66頁），爰均
    予以變更起訴法條。
三、按刑法第59條規定犯罪之情狀可憫恕者，得酌量減輕其刑，
    其所謂「犯罪之情狀」，與同法第57條規定科刑時應審酌之
    一切情狀，並非有截然不同之領域，於裁判上酌減其刑時，
    應就犯罪一切情狀，予以全盤考量，審酌其犯罪有無可憫恕
    之事由，即有無特殊之原因與環境，在客觀上足以引起一般
    同情，以及宣告法定低度刑，是否猶嫌過重等等，以為判斷
    （最高法院99年度台上字第6420號判決意旨可參）。刑法第
    225條第1項乘機性交罪，為法定本刑3年以上10年以下有期
    徒刑之罪，刑度不可謂不重，然同為乘機性交之人所為之犯
    罪情節、手段、犯後態度未必盡同，倘依其情狀處以3年以
    下有期徒刑，即足以懲儆，並可達防衛社會之目的者，自非
    不可依客觀之犯行與主觀之惡性二者加以考量其情狀，是否
    有可憫恕之處，適用刑法第59條之規定酌量減輕其刑，期使
    個案裁判之量刑，能斟酌至當，符合比例原則。查被告己○○
    固於犯罪事實一所示時地先後對甲 、乙 為乘機性交犯行，
    所為固屬可議。然考量被告己○○並無妨害性自主之前案紀錄
    ，有臺灣高等法院被告前案紀錄表在卷可查，兼衡其於酒後
    未能控制己身慾念而為本案犯行，犯後於偵訊、本院準備程
    序及審理時對其本案所為坦承不諱，尚知正視己錯，又犯後
    與乙 達成和解並履行和解條件完畢(見本院卷第285、353-3
    55頁)，並表達欲賠償甲 之意（因甲 已歿，且其親屬無和
    解意願而無法成立和解，見本院卷第575、581頁），尚知且
    具體實行彌補其所造成之侵害，綜合上開素行、犯罪情狀及
    犯後態度，相較刑法第225條第1項之法定刑，縱處以最低刑
    度，客觀上仍有情輕法重之情，爰就被告己○○本案所為犯行
    ，均依刑法第59條規定，減輕其刑。至於被告庚○○固坦承於
    108年10月15日與丁 為性交行為之客觀事實，然否認係乘丁
     昏睡、無意識而不知且不能抗拒時為之，辯稱係經丁 同意
    為性交易而為之，難認對於其所犯乘機性交犯行有所悔悟，
    亦未彌補其對丁 所造成之侵害，衡酌其所為本案犯行之情
    節、手段以及犯後態度，相較刑法第225條第1項之法定刑度
    ，難認有情輕法重之情，併予敘明。
四、爰以行為人之責任為基礎，審酌被告己○○、庚○○酒後為滿足
    一己私慾，分別利用甲 、乙 、丁 昏睡、失去意識而不知
    及不能抗拒之情況下，對甲 、乙 、丁 為性交行為，顯未
    尊重他人性自主權益，造成甲 、乙 、丁 身心受創，影響
    生活甚鉅。惟念及被告己○○坦承犯行，被告庚○○坦承與丁 
    為性交行為之客觀事實，兼衡其等之素行、犯罪之動機、目
    的、情節手段、是否與被害人和解或彌補其等損害之犯後態
    度（見本院卷一第273、285、353-355、581頁），及其等教
    育程度、家庭生活及經濟狀況（見本院卷一第66頁）等一切
    情狀，分別量處如主文所示之刑，並就被告己○○所犯部分，
    定其應執行之刑。
五、又被告己○○未曾因故意犯罪受有期徒刑以上刑之宣告，有本
    院被告前案紀錄表在卷足按，其因酒後失慮致為本案犯行，
    未能尊重他人性自主權利，固屬可議，然本院衡酌其犯後於
    偵訊及本院準備程序、審理時坦承犯行，尚知正視己錯，又
    犯後與乙 達成和解並履行和解條件完畢，乙 並於和解筆錄
    載明願給予被告己○○緩刑之機會(見本院卷第285、353-355
    頁)，被告己○○亦表達欲賠償甲 之意（因甲 已歿，且其親
    屬無和解意願而無法成立和解，見本院卷第575、581頁），
    尚知且具體實行彌補其所造成之侵害，其經此次偵審程序，
    當知所警惕，信無再犯之虞，本院認其所受宣告之刑以暫不
    執行為適當，故依刑法第74條第1項第1款之規定，併予宣告
    緩刑5年，以啟自新。又被告己○○對於其本案所為，固已與
    乙 達成和解，並履行20萬元之和解條件，然為使被告之所
    警惕，不得僅因己身情慾而侵犯他人之身體、權益，除為緩
    刑之宣告外，並依刑法第74條第2項第3款規定，命被告應於
    本判決確定後6月內向國庫支付新臺幣20萬元，以資警惕。
    若被告不履行此一負擔，且情節重大足認原宣告之緩刑難收
    其預期效果，而有執行刑罰之必要者，依刑法第75條之1第1
    項第4款之規定，得撤銷其宣告，附此敘明。
乙、無罪部分
一、公訴意旨另以被告庚○○與共同被告壬○○基於強制性交之犯意
    ，由共同被告壬○○將含鎮定安眠劑成分之藥劑加入丙 之酒
    杯中，致丙 因此陷入昏睡狀態，被告壬○○將丙 抬入房間內
    ，並欲性侵丙 ，其將丙 褲子脫下至大腿處時，丙 忽然醒
    來而未果，因認被告庚○○犯刑法第222條第2項、第1項第1款
    、第4款之共同以藥劑犯強制性交未遂罪等語。
二、按犯罪事實應依證據認定之，無證據不得認定犯罪事實；不
    能證明被告犯罪或其行為不罰者，應諭知無罪之判決，刑事
    訴訟法第154條第2項、第301條第1項分別定有明文。公訴意
    旨認被告壬○○涉有上開罪嫌，無非係以被告庚○○於警詢及偵
    訊時之供述及證人壬○○、己○○、辛○○、丙 、丁 於警詢及偵
    訊時之證述及內政部警政署刑事警察局109年2月7日刑生字
    第000000000號鑑定書、臺北榮民總醫院臨床毒物與職業醫
    學科109年4月16日檢驗報告為其主要論據。
三、訊據被告庚○○固坦承於108年10月15日與共同被告壬○○、同
    案被告己○○、辛○○、蔡健益、許立德、癸○○等人及同案被告
    己○○邀約之丙 、丁 一同在本案住處飲酒、聊天等情，惟矢
    口否認有與被告壬○○共同對丙 以藥劑犯強制性交犯行。經
    查：
  ㈠被告庚○○於108年10月15日與共同被告壬○○、同案被告己○○、
    辛○○、蔡健益、許立德、蘇惠敏等人及同案被告己○○邀約之
    傳播小姐丙 、丁 一同在本案住處飲酒、聊天，丁 、丙 因
    飲用含Clozapine鎮定安眠劑之酒類而相繼睡著、失去意識
    等情，業經本院認定如前。又丙 昏睡、失去意識後，為共
    同被告壬○○等人抱進房間內，嗣丙 醒來大叫等情，為被告
    庚○○所坦認（見偵卷第290-291頁、本院卷二第64-65頁），
    核與證人丙 、辛○○、己○○、癸○○於偵訊及本院審理時之證
    述相符（見偵字第000-000、295、455頁、本院卷一第437-4
    60、484-512頁、本院卷二第29-45頁），上開事實，固可堪
    認定。
  ㈡證人辛○○於偵訊時證稱：108年10月15日伊看見共同被告壬○○
    在廚房洗杯子時下藥，並將杯子分給在場之大家，過沒多久
    1位傳播小姐就倒下，被告庚○○就把先昏倒的那個女生抱進
    房間，伊就看到被告庚○○對該女生性交，女生已經昏迷沒有
    動，過沒10分鐘，被告庚○○自房間出來，被告庚○○跟共同被
    告壬○○用眼神示意，好像又把另個女生弄昏，共同被告壬○○
    就又從口袋拿出一瓶東西加在那個女生杯子裡，女生不到幾
    分鐘也昏迷，被告庚○○和共同被告壬○○還有另一個男生一起
    扶後來昏倒的那個女生進去，女生進去不到2分鐘就大叫你
    們在幹嘛等語（見偵卷第455頁），固證述丁 睡著後，被告
    庚○○與共同被告壬○○以眼神示意，共同被告壬○○即將藥劑加
    入丙 酒杯中，丙 因而昏迷，被告庚○○再與共同被告壬○○將
    丙 扶進房間內。然證人辛○○於本院審理時對於前揭被告庚○○與共同被告壬○○眼神示意後，共同被告壬○○在客廳對丙 下
    藥一事證稱因第二次要下沒有看到，時間已久、無法記憶等
    語（見本院卷一第494-495頁），是證人辛○○是否確有見聞
    被告庚○○與共同被告壬○○眼神示意後，由共同被告壬○○在客
    廳對丙 下藥一事，即非無疑。又除證人辛○○前揭證述外，
    並無其他證人證述提及或客觀事證顯示被告庚○○與被告壬○○
    有以藥劑致使丙 昏睡、失去意識之犯意聯絡、行為分擔。
    故縱被告庚○○曾將丙 抱進房間或丙 醒來被告庚○○在房間內
    ，然前開情節均係丙 昏睡後發生之情事，且被告庚○○或僅
    因見丙 昏睡而將其抱入房間，或因聽聞丙 醒來而進入房間
    ，原因甚多，實難以此推論丙 昏睡緣由，更無法以此證明
    公訴意旨所指被告庚○○與被告壬○○共同以藥劑使丙 昏睡、
    失去意識之事實。又依被告庚○○於偵訊及本院審理時供稱：
    因丙 酒醉，其協助共同被告壬○○等人將丙 抱進房間內休息
    即離開房間等語（見偵卷第290-291頁、本院卷二第64-65頁
    ），及證人丙 證述其在房間內醒來時，僅見被告壬○○、己○○在房間內乙情（見偵卷第267頁、本院卷一第443、453-454
    、458-459頁），似難認被告庚○○於公訴意旨所指共同被告
    壬○○對丙 為性侵害犯行時在場。復綜觀卷內事證，並無證
    據可認被告庚○○就公訴意旨所指共同被告壬○○將含鎮定安眠
    劑成分之藥劑加入丙 酒杯中，因此致丙 昏睡，並於丙 昏
    睡、失去意識時，對丙 性侵一事知情或有犯意聯絡、行為
    分擔。
四、綜上所述，依卷內事證，要難證明被告庚○○公訴意旨所指共
    同被告壬○○所為前揭以藥劑犯強制性交未遂犯行有犯意聯絡
    及行為分擔，自難認被告庚○○對丙 犯刑法第222條第2項、
    第1項第1款、第4款之加重強制性交犯行，就此部分，自應
    為無罪之諭知。
據上論斷，應依刑事訴訟法第301條第1項、第300條、第299條第
1項前段 （依刑事裁判精簡原則，僅記載程序法條文），判決如
主文。
本案經檢察官戊○○提起公訴，檢察官劉家瑜到庭執行職務。
中　　華　　民　　國　　111 　年　　9 　　月　　8 　　日
                  刑事第九庭  審判長法　官  何燕蓉

                                    法  官  林米慧

                                    法  官  林翊臻
上列正本證明與原本無異。
如不服本判決，應於判決送達後20日內敘明上訴理由，向本院提
出上訴狀 (應附繕本) ，上訴於臺灣高等法院。其未敘述上訴理
由者，應於上訴期間屆滿後20日內向本院補提理由書「切勿逕送
上級法院」。
                                    書記官  郭佩瑜　　　　　　　　　　　　
中　　華　　民　　國　　111 　年　　9 　　月　　13　　日
附錄本案論罪科刑法條全文：
中華民國刑法第225條
（乘機性交猥褻罪）
對於男女利用其精神、身體障礙、心智缺陷或其他相類之情形，
不能或不知抗拒而為性交者，處3年以上10年以下有期徒刑。
對於男女利用其精神、身體障礙、心智缺陷或其他相類之情形，
不能或不知抗拒而為猥褻之行為者，處6月以上5年以下有期徒刑
。
第1項之未遂犯罰之。